【裁判字號】    99,易,260
【裁判日期】    990315
【裁判案由】    違反保護令罪等
【裁判全文】
臺灣高雄地方法院刑事判決               99年度易字第260號
公  訴  人  臺灣高雄地方法院檢察署檢察官
被      告  甲○○
上列被告因違反保護令罪案件，經檢察官提起公訴（98年度偵字
第25953 號），本院合議庭裁定由受命法官獨任進行簡式審判程
序，判決如下：
    主  文
甲○○犯違反通常保護令罪，處有期徒刑伍月，如易科罰金，以
新臺幣壹仟元折算壹日。
    事  實
一、甲○○係丙○○○之子及乙○○之父，3 人間具有家庭暴力
    防治法第3 條第3 款所定之家庭成員關係。甲○○曾於民國
    98年4 月28日經本院以98年度家護字第235 號民事通常保護
    令，裁定命其不得對乙○○實施家庭暴力行為，保護令有效
    期間1 年；及於98年4 月29日經本院以98年度家護聲字第29
    號民事裁定延長97年度家護字第505 號民事通常保護令之有
    效期限至99年4 月8 日，命其不得對丙○○○、乙○○實施
    家庭暴力行為及騷擾行為，詎其明知上揭民事通常保護令內
    容，竟基於違反保護令之犯意，於上揭保護令有效期間內之
    98年5 月16日晚上9 時30分許，在高雄市○○區○○路114
    之3 巷2 號1 樓，酒後與丙○○○爭吵並辱罵丙○○○，乙○○見狀向甲○○表示不要辱罵祖母，甲○○即用手毆打乙○○頭部1 下，致乙○○受有頭部疼痛之傷害，以上開方式
    對丙○○○為騷擾行為，對乙○○實施身體上不法侵害，因
    而違反前開保護令。
二、案經丙○○○、乙○○訴由高雄市政府警察局楠梓分局移送
    臺灣高雄地方法院檢察署檢察官偵查起訴。
    理  由
一、本件被告甲○○所犯係死刑、無期徒刑、最輕本刑為3 年以
    上有期徒刑以外之罪，其於準備程序中就被訴事實為有罪之
    陳述，經法官告知簡式審判程序之旨，並聽取公訴人、被告
    之意見後，本院合議庭認為適宜而裁定由受命法官獨任進行
    簡式審判程序。又本件之證據調查，依刑事訴訟法第273 條
    之2 規定，不受同法第159 條第1 項、第161 條之2 、第16
    1 條之3 、第163 條之1 及第164 條至第170 條規定之限制
    ，均合先敘明。
二、訊據被告對於上開犯罪事實，坦承不諱，並有證人即告訴人
    丙○○○、乙○○於本院另案審理或警詢中之證述在卷可稽
    （見本院易字卷第14、15頁，偵卷第4 ～7 頁），復有本院
    98年度家護字第235 號民事通常保護令、98年度家護聲字第
    29號民事裁定附卷可憑（見偵卷第8 、9 、38、39頁），足
    認被告自白與事實相符，被告上開犯行，洵堪認定，應依法
    論科。
三、按家庭暴力防治法所稱「家庭暴力」，係指家庭成員間實施
    身體或精神上不法侵害之行為；又同法所稱之「騷擾」，謂
    任何打擾、警告、嘲弄或辱罵他人之言語、動作或製造使人
    心生畏怖情境之行為，家庭暴力防治法第2 條第3 款定有明
    文。被告知悉本院核發前揭民事通常保護令後，仍對丙○○○為辱罵、對乙○○為毆打之行為，是核被告所為，係犯刑
    法第277 條第1 項之傷害罪及違反本院依家庭暴力防治法第
    14條第1 項所為禁止實施家庭暴力、禁止騷擾之裁定，而犯
    家庭暴力防治法第61條第1 款、第2 款之違反保護令罪（起
    訴書誤載為第50條第1 款、第2 款，應予更正）。被告於上
    揭時、地騷擾丙○○○與毆打乙○○之行為，係基於同一違
    反保護令之犯意所為之行為，應屬單純一罪，應以一違反保
    護令罪論處。又被告以一傷害行為同時觸犯傷害罪及違反保
    護令罪，為想像競合犯，應依刑法第55條之規定，從一重之
    違反保護令罪處斷。
四、爰審酌被告前已有多次違反保護令之犯行，分別經本院以91
    年度易字第2105號、96年度簡字第2711號、96年度簡字第
    4954號判決處拘役59日、40日、40日、45日，及以98年度審
    簡字第3436號判決判處有期徒刑3 月確定，有臺灣高等法院
    被告前案紀錄表在卷可參，仍不知悔悟，其與丙○○○為母
    子，與乙○○為父子，且知法院核發通常保護令，即應遵守
    保護令之規定，竟於酒後仍為上開傷害及騷擾行為，所為實
    不應該，惟念其犯後坦承犯行，尚知感念父母之恩，尚有悔
    意等一切情狀，量處如主文所示之刑及諭知易科罰金之折算
    標準。
據上論斷，應依刑事訴訟法第273 條之1 第1 項、第299 條第1
項前段，家庭暴力防治法第61條第1 款、第2 款，刑法第11條前
段、第277 條第1 項、第55條、第41條第1 項前段，刑法施行法
第1 條之1 ，判決如主文。
本案經檢察官李怡增到庭執行職務。
中    華    民    國    99    年    3     月    15    日
                  刑事第十六庭  法  官  王靖茹
以上正本證明與原本無異。
如不服本判決應於收受送達後10日內向本院提出上訴書狀，並應
敘述具體理由；如未敘述上訴理由者，應於上訴期間屆滿後20日
內向本院補提理由書（均須按他造當事人之人數附繕本）「切勿
逕送上級法院」。
中    華    民    國    99    年    3     月    15    日
                                書記官  陳鈺甯
附錄本案論罪科刑法條：
家庭暴力防治法第61條
違反法院依第14條第1 項、第16條第3 項所為之下列裁定者，為
本法所稱違反保護令罪，處3 年以下有期徒刑、拘役或科或併科
新臺幣10萬元以下罰金：
一、禁止實施家庭暴力。
二、禁止騷擾、接觸、跟蹤、通話、通信或其他非必要之聯絡行
    為。
三、遷出住居所。
四、遠離住居所、工作場所、學校或其他特定場所。
五、完成加害人處遇計畫。
中華民國刑法第277條第1項
傷害人之身體或健康者，處 3 年以下有期徒刑、拘役或 1 千元
以下罰金。

司法院資訊處製作；財團法人民間司法改革基金會備份。
